【裁判字號】    90,自,13
【裁判日期】    900326
【裁判案由】    詐欺
【裁判全文】
臺灣臺中地方法院刑事判決                九十年度自字第十三號
    自  訴  人  丁○○
    被      告  乙○○
右列被告因詐欺案件，經自訴人提起自訴，本院判決如左：
    主  文
乙○○無罪。
    理  由
一、自訴意旨略以：被告明知車號Ｑ７－７１６０號福斯牌自用小客車曾因車禍事故
    已斷為數截不能使用，竟予以焊接，焊接處塗上焦油以為掩飾，並於民國八十九
    年十月四日換發新照後即基於不法所有之意圖，於八十九年十月九日上午十時許
    至自訴人在台中市○○路○段三一二號開設之順發當舖，施用詐術向自訴人誆稱
    前開自小客車車況甚佳，僅因急用請求短期典當，致自訴人陷於錯誤，而當予新
    台幣（下同）三十六萬元，得手後於當期過後仍不來回贖，形成流當，自訴人將
    該車送往汽車買賣場求售，經人檢查後方知該車為肇事車，車身曾斷為數截，不
    能使用，否則行車將有危險，自訴人往找被告並委託律師催促解決，被告均不置
    理，至此自訴人方知受騙，因認被告涉有刑法第三百三十九條第一項之詐欺罪嫌
    等語。
二、按犯罪事實應依證據認定之，無證據不得推定其犯罪事實。又不能證明被告犯罪
    者，應諭知無罪之判決。刑事訴訟法第一百五十四條、第三百零一條第一項定有
    明文。本件自訴人認被告涉有詐欺犯行，無非以卷附當票影本、身分證影本各一
    紙、汽車照片十六紙及查詢表一紙為其論據。訊據被告固坦承有至自訴人所開設
    之順發當鋪典當前開自小客車而未回贖之事實。惟堅決否認有何詐欺犯行，辯稱
    ：車子是他爺爺以四十五萬元向朋友買來送給他的，他並不知道車子曾焊接過，
    他開了半年左右才去典當，後來因為欠人債務，經濟狀況不佳，所以無法回贖等
    語。
三、經查：本件車子之原始車主為丙○○，其後過戶給甲○○，再由甲○○過戶給被
    告乙○○，此有交通部公路局新竹區監理所桃園監理站九十年竹監桃字第二九四
    六號函在卷可稽。查該車新出廠時為丙○○以九十幾萬元購得，後於八十九年五
    月一日發生車禍撞爛，因修理費高達四、五十萬元，丙○○覺得不划算遂以八萬
    元賣給修車廠的鈑金師傅，由其處理。後來該車修好後輾轉由甲○○以四十五萬
    元之代價向錡鈺車廠取得，再由甲○○經人介紹於八十九年八月中旬以四十萬五
    千元賣給一位林伯伯（按應即輾轉賣予被告之爺爺），因尚未付清尾款，才遲至
    八十九年十月四日辦理過戶等情，業據證人丙○○、甲○○於本院審理時證述明
    確（見本院九十年三月十二日審理筆錄），核與被告之陳述相符。再者證人甲○○證稱伊事先並不知道該車曾因車禍斷為數截後再經人焊接，伊買來之後有開過
    ，並沒有發現特別奇怪的地方（見本院九十年三月十二日審理筆錄）；而自訴人
    亦自承當初接受被告典當時曾檢查過車牌、引擎號碼及車子有無損害（見本院九
    十年一月九日審理筆錄），可見該車從外觀上並不容易看出曾因車禍斷為數截再
    經人焊接之痕跡，從而，被告辯稱其於典當時事先並不知道車子曾因車禍斷為數
    截而焊接過一節，應可採信。本件前開自小客車既係在原車主丙○○持有時即因
    發生重大車禍而以八萬元轉賣他人，經修理焊接後，再由甲○○以四十五萬元購
    得，並於八十九年八月中旬以四十萬五千元輾轉賣予被告之爺爺，而由被告使用
    ，並於八十九年十月四日辦理過戶，則前開自小客車顯非被告持有中發生前開重
    大車損，尚難認被告知悉前開自小客車曾經焊接之事實。又被告之爺爺以四十萬
    五千元取得前開自小客車而交予被告使用。被告於使用約二月後，始於八十九年
    十月九日以三十六萬元典當予自訴人。被告顯非以低價取得前開受損之自小客車
    後，再高價典當，詐騙自訴人。
四、綜上所述，本件被告客觀上並無施用詐術之行為，自訴人所舉之證據亦不足以證
    明被告犯罪。此外，本院復查無任何證據證明被告確有自訴人所指之詐欺犯行，
    揆諸首揭說明，不能證明被告犯罪，依法應諭知無罪之判決。
五、據上論斷，應依刑事訴訟法第三百四十三條、第三百零一條第一項，判決如主文
    。
中      華      民      國    九十    年      三      月    二十六      日
                              臺灣臺中地方法院刑事第一庭
                                    法  官  鄭  文  祺
右正本證明與原本無異。
如不服本判決，應於判決送達後十日內向本院提出上訴狀，上訴於臺灣高等法院臺中
分院( 須附繕本 )。
                                    書記官
中      華      民      國    九十    年三      月    二十六      日


司法院資訊處製作；財團法人民間司法改革基金會備份。
